最高法院刑事判決　　　　　　　九十四年度台上字第五一二號
　　上　訴　人　台灣高等法院台中分院檢察署檢察官
　　上　訴　人
　　即　被　告　甲○○
　　　　　　　　　　　　5號
　　　　　　　　戊○○
　　　　　　　　己○○
　　　　　　　　乙○○
　　　　　　　　　　　　1段6.
　　　　　　　　丁○○
　　　　　　　　　　　　12號.
　　　　　　　　　　　　送達：.
　　被　　　告　丙○○
　　　　　　　　　　　　8號
　　　　　　　　　　　　11號.
上列上訴人等因被告等妨害自由案件，不服台灣高等法院台中分
院中華民國九十三年十月二十六日第二審判決（九十三年度上訴
字第九四八號，起訴案號：台灣台中地方法院檢察署九十一年度
偵字第一五四二０號），提起上訴，本院判決如下：
    主  文
上訴駁回。
    理  由
按刑事訴訟法第三百七十七條規定，上訴於第三審法院，非以判
決違背法令為理由，不得為之。是提起第三審上訴，應以原判決
違背法令為理由，係屬法定要件。如果上訴理由狀並未依據卷內
訴訟資料，具體指摘原判決不適用何種法則或如何適用不當，或
所指摘原判決違法情事，顯與法律規定得為第三審上訴理由之違
法情形，不相適合時，均應認其上訴為違背法律上之程式，予以
駁回。本件原判決撤銷第一審無罪之判決，改依牽連犯（妨害自
由罪）規定，從一重處上訴人即被告甲○○、戊○○詐欺罪刑；
及論處上訴人即被告乙○○、丁○○、己○○、被告丙○○刑法
第三百零二條第一項罪刑。已詳認定犯罪事實之依據及憑以認
定之理由，並對被告等否認犯罪之辯詞，如何不足採信，均已依
據卷內資料予以指駁及說明，從形式上觀察，原判決並無任何違
背法令之處。按共犯間所述縱稍有歧異，法院仍得本其自由心證
，取捨認定，非謂一有不符，即全部不可採。原審依憑各被告偵
查中所述，及被害人許瑋宸迭次之指訴、證人陳麗霜之供述等，
認定被告等之犯行，所為證據取捨及判斷，均無不合，縱其間各
人所述，稍有歧異，仍得取捨認定，無理由矛盾可言。至丙○○
已自承共同設局詐賭，並以挾持方式逼被害人還債等情不諱，自
非無憑。乙○○、丁○○、戊○○雖辯稱警詢中自白非出於任意
，惟賴、鍾兩人於偵查中亦為自白，縱捨三人警詢中所述，仍應
為同一認定，原判決雖未就該警詢自白任意性為調查，於判決本
旨不生影響。至被害人行動電話雖曾撥打至蕭文烈之行動電話，
蕭某於一審中證稱，不識被害人及各被告，僅認識丁○○一人，
惟此部分未經起訴，且丁○○縱有盜打被害人行動電話，亦係另
行起意，與本件無審判不可分原則之適用，原審未予審究，難指
違法。其餘上訴意旨，就得上訴之妨害自由部分，均徒憑己見，
任意指摘，難謂已符合首揭法定上訴要件，檢察官及被告等上訴
均違背法律上之程式，均應予駁回。又裁判上一罪案件之一部分
，得提起第三審上訴者，其不得上訴第三審部分，依審判不可分
原則，第三審法院亦應併予審判，但以得上訴部分其上訴合法為
前提。本件得上訴之妨害自由部分，其上訴為不合法，本院由程
序上予以駁回。檢察官對於恐嚇取財、恐嚇安全、強制罪、詐欺
等部分之爭執，及被告等對於詐欺取財部分之上訴，自無從適用
審判不可分原則，併為實體上審判，此部分既屬刑事訴訟法第三
百七十六條第一、四、六款之案件，為不得上訴第三審之案件，
其等上訴不合法，均應併駁回。
據上論結，應依刑事訴訟法第三百九十五條前段，判決如主文。
中　　華　　民　　國　九十四　年　　一 　 月　二十七  日
                      最高法院刑事第五庭
                          審判長法官  謝　家　鶴
                                法官  洪　文　章
                                法官  花　滿　堂
                                法官  洪　佳　濱
                                法官  林　茂　雄
      本件正本證明與原本無異
                                      書  記  官
中　　華　　民　　國　九十四　年　　二  　月　 十六   日
                                                      Ｅ
